臺灣板橋地方法院刑事判決　　　　　　　 96年度易字第319號
聲　請　人　臺灣板橋地方法院檢察署檢察官
被　　　告　甲○○
　　　　　　　　　　　樓
上列被告因贓物案件，經檢察官聲請簡易判決處刑（95年度偵字
第12731 號），本院認為不得以簡易判決處刑，改依通常程序審
理，判決如下：
    主  文
甲○○無罪。
    理  由
一、聲請意旨略以：被告甲○○雖已預見真實姓名、年籍均不詳
    ，自稱「林協幸」之友人，於民國93年12月5 日凌晨0 時30
    分許，在臺北縣蘆洲市○○路408 巷與仁愛街118 巷口，交
    付其使用之車牌號碼CU-2858 號自用小客車，為來路不明，
    且可能係他人所有遭竊之自用小客車（該車為乙○○所有，
    於93年12月5 日凌晨0 時30分許，在臺北縣蘆洲市○○路
    408 巷與仁愛街118 巷口失竊），竟仍不違背其本意，基於
    收受贓物之犯意，收受該自小客車而使用之。嗣於同日凌晨
    1 時30分許，為警在上址當場查獲甲○○在車內睡覺，而查
    知上情，因認被告涉犯刑法第349 條第1 項之收受贓物罪嫌
    等語。
二、按犯罪事實應依證據認定之，無證據不得認定犯罪事實；又
    不能證明被告犯罪者，應諭知無罪之判決，刑事訴訟法第15
    4 條第2 項、第301 條第1 項分別定有明文。又法院對於檢
    察官聲請簡易判決處刑案件，於審理後認應為無罪、免訴、
    不受理或管轄錯誤判決之諭知者，應適用通常程序審判之，
    刑事訴訟法第451 條之1 第4 項第3 款、第452 條亦分別定
    有明文。
三、公訴人認被告甲○○涉有上揭收受贓物罪之犯行，無非係以
    被告於偵查中之自白及告訴人乙○○於警詢中之指訴，並有
    臺北縣政府警察局贓物認領保管單、法務部戶役政連結作業
    系統查詢表（查無姓名為林協幸之人）各1 份、查獲現場照
    片8 張在卷可資佐證為其論據。
四、訊據被告甲○○堅決否認有上開收受贓物之犯行，辯稱：案
    發當天因系爭自用小客車車門沒有上鎖，所以伊就進入車內
    ，要偷裡面的東西，但還沒有偷到，就被警察查獲，而且根
    本沒有林協幸這個人等語。經查：被告於警詢中供稱：「（
    警方查獲時，你當時在車內做何事？你坐在車內何處？你如
    何進入CU-2858 車內？）我在車內睡覺。我朋友說那是他的
    車，他就拿鑰匙開車門讓我進去車內休息」等語（見臺灣板
    橋地方法院檢察署93年度偵字第19636 號偵查卷第7 頁），
    被告甲○○並未自白收受贓物，僅於偵查中就公訴人詢問是
    否對所犯收受贓物罪認罪時表示認罪（見上開偵查卷第45頁
    ），但其自白是否與事實相符，仍有存疑。又告訴人乙○○
    雖於警詢中指訴稱：車牌號碼CU-285號自用小客車是伊所有
    ，伊不認識甲○○等語（見上開偵查卷第10頁、第11頁），
    但無法憑此即認被告有收受贓物之犯行。又公訴人認為上開
    車輛係於93年12月5 日凌晨0 時30分許，在臺北縣蘆洲市○
    ○路408 巷與仁愛街118 巷口遭不詳之人竊取，卻又認為被
    告係於93年12月5 日凌晨0 時30分許，在臺北縣蘆洲市○○
    路408 巷與仁愛街118 巷口之同一地點收受姓名、年籍均不
    詳，自稱「林協幸」之友人交付之上開自用小客車贓物，如
    何能同時、同地構成收受贓物、竊盜2 罪？又被告為何不是
    竊盜罪之共同正犯？再者，告訴人乙○○於警詢中指訴稱上
    開車輛並沒有被移動等語，既然上開車輛尚未移動，如何認
    定上開車輛已遭不詳之人竊盜既遂？又上開車輛既然尚未竊
    盜既遂，被告如何收受贓物？公訴人認定事實顯有前後矛盾
    。再者，被告於警詢中供稱：「．．．我只是拿一些東西起
    來看。我有看見警察過來，我因害怕被盤查，所以裝睡。」
    等語（見上開偵查卷第8 頁）。於偵查中供稱：「（查獲地
    點距離你住處不遠，何以不回家休息，而進車內休息？）沒
    有理由。．．．」、「（何以看到警察時，假裝在車內睡覺
    ？）因為我會害怕。」、「（既是朋友的車子，何以看到警
    察會害怕？）沒有理由。」等語（見上開偵查卷第23頁），
    互核告訴人乙○○於警詢中指訴稱上開車輛並沒有被移動等
    語，自以被告於本院審理中之竊盜未遂之自白為可採。此外
    復查無其他積極証據足認被告有公訴人所指之收受贓物犯行
    ，揆諸前開說明，自應為被告無罪之諭知。
五、至於被告涉犯竊盜未遂部分，因未據起訴，本院無從併予審
    理，宜由檢察官另行偵查，附此敘明。
據上論斷，應依刑事訴訟法第452 條、第301 條第1 項，判決如
主文。
本案經檢察官郭季青到庭執行職務
中　　華　　民　　國　　96　　年　　4 　　月　　3 　　日
            刑事第十九庭 審判長 法  官  許必奇
                                法  官  鄧雅心
                                法  官  曾正耀
以上正本證明與原本無異
如不服本判決，應於判決送達後10日內，向本院提出上訴狀
                                書記官  陳淑怡
中　　華　　民　　國　　96　　年　　4 　　月　　3 　　日
